【裁判字號】    95,易,242
【裁判日期】    950227
【裁判案由】    毒品危害防制條例
【裁判全文】
灣高雄地方法院刑事判決               95年度易字第242號
公  訴  人  臺灣高雄地方法院檢察署檢察官
被      告  乙○○
上列被告因毒品危害防制條例案件，經檢察官聲請以簡易判決處
刑（94年度毒偵字第6154號）及移送併案審理（94年度毒偵字第
7357、9610號），本院認不應以簡易判決處刑，改依通常程序審
理，嗣因被告就被訴事實為有罪之陳述，經本院告知簡式審判程
序意旨，並聽取公訴人及被告之意見後，本院合議庭裁定由受命
法官獨任依簡式審判程序審理，判決如下：
    主  文
乙○○連續施用第二級毒品，累犯，處有期徒刑柒月。扣案之第
二級毒品甲基安非他命貳小包（合計驗前毛重零點玖公克，驗後
毛重零點捌公克，含殘留甲基安非他命無法剝離之包裝袋貳個）
、壹小包（驗前毛重零點貳捌公克，驗後毛重零點貳公克，含殘
留甲基安非他命無法剝離之包裝袋壹個），均沒收銷燬之。
    事  實
一、乙○○前於民國88年間，因施用毒品案件，經本院以88年度
    毒聲字第33號裁定送觀察、勒戒後，認有繼續施用毒品之傾
    向，經本院以88年度毒聲字第747 號裁定令入戒治處所施以
    強制戒治，嗣經本院以88年度毒聲字第4359號裁定停止強制
    戒治，交付保護管束，於89年1 月29日保護管束期滿執行完
    畢，並經臺灣高雄地方法院檢察署檢察官於89年2 月12日以
    89年度戒毒偵字第146 號不起訴處分確定。又於90年間，再
    因施用毒品案件，經本院以90年度毒聲字第546 號裁定令入
    戒治處所施以強制戒治，嗣經本院以90年度毒聲字第3747號
    裁定停止強制戒治，交付保護管束，於91年1 月28日保護管
    束期滿視為執行完畢，並經本院以90年度易字第2523號判處
    有期徒刑6 月確定，於91年1 月29日易科罰金執行完畢。詎
    仍不知戒絕毒癮，明知甲基安非他命屬毒品危害防制條例第
    2 條第2 項第2 款之第二級毒品，竟於上開強制戒治執行完
    畢釋放後5 年內，基於施用第二級毒品甲基安非他命之概括
    犯意，於(1)94年4 月中旬某日起至94年6 月23日凌晨零時15
    分許回溯24小時內之某時（不含公權力拘束期間），在高雄
    縣鳳山市○○路275 號4 樓住處，以將甲基安非他命放入玻
    璃球內以火燒烤吸食煙霧之方式，連續施用第二級毒品甲基
    安非他命多次。嗣於94年6 月22日晚上9 時許，在高雄市○
    ○區○○路與尚義路口前，因形跡可疑為警查獲，當場扣得
    第二級毒品甲基安非他命2 小包（合計驗前毛重0.9 公克，
    驗後毛重0.8 公克），並經採集其尿液送驗而知悉上情；(2)
    94年8 月31日晚上6 時許，承上開施用第二級毒品甲基安非
    他命之概括犯意，在高雄市○○路與和平路之聖和公園之廁
    所內，以上開方式施用第二級毒品甲基安非他命1 次。嗣於
    94年8 月31日晚上8 時許，在高雄市○○區○○路與民族路
    口，為警查獲，並扣得第二級毒品甲基安非他命1 小包（驗
    前毛重0.28公克，驗後毛重0.2 公克），復採尿檢驗，呈第
    二級毒品甲基安非他命之陽性反應；(3)94年9 月30日晚上7
    時7 分許回溯24小時內之某時（不含公權力拘束期間），承
    上開施用第二級毒品甲基安非他命之概括犯意，在上開住處
    ，以上開方式施用第二級毒品甲基安非他命1 次，為警於94
    年9 月30日下午5 時10分許，在高雄市新興區○○○路與尚
    義街口為警查獲，始知上情。
二、案經高雄市政府警察局苓雅分局報告臺灣高雄地方法院檢察
    署檢察官偵查起訴及移送併案審理。
    理  由
壹、程序方面
    按本件被告乙○○所犯係死刑、無期徒刑、最輕本刑為3 年
    以上有期徒刑以外之罪，其於準備程序就前揭被訴事實為有
    罪之陳述，經受命法官告知簡式審判程序之旨，並聽取其與
    公訴人之意見後，本院認無不得或不宜改依簡式審判程序進
    行之處，爰依刑事訴訟法第273 條之1 第1 項、第284 條之
    1 ，裁定本件由受命法官獨任進行簡式審判程序，合先敘明
    。
貳、實體方面：
一、上揭事實，業據被告於本院審理中坦承不諱，且其於94年6
    月23日、94年9 月1 日、94年9 月30日所採驗之尿液，結果
    均確呈第二級毒品甲基安非他命之陽性反應，此有該醫院94
    年7 月10日檢體編號F-94607 號、94年9 月12日檢體編號L
    專-94599號、94年10月11日檢體編號A674號濫用藥物尿液檢
    驗報告各1 紙在卷可憑（見94年度毒偵字第6154號卷第28頁
    、94年度毒偵字第7357號卷第32頁、94年度毒偵字第9610號
    卷第13頁）；又扣案之不明晶體2 小包、1 小包，經送驗後
    確含第二級毒品甲基安非他命成分，有高雄醫學大學附設中
    和紀念醫院94年9 月20日報告編號0000-000號、94年11月15
    日報告編號0000 -000 號之檢驗報告各1 紙在卷可憑（見94
    年度簡字第5076號卷第15、25頁），足認被告上開自白確與
    事實相符，洵堪採為論罪科刑之依據。
二、又被告前於88年間，因施用毒品案件，經本院以88年度毒聲
    字第33號裁定送觀察、勒戒後，認有繼續施用毒品之傾向，
    經本院以88年度毒聲字第747 號裁定令入戒治處所施以強制
    戒治，嗣經本院以88年度毒聲字第4359號裁定停止強制戒治
    ，交付保護管束，於89年1 月29日保護管束期滿執行完畢，
    並經臺灣高雄地方法院檢察署檢察官於89年2 月12日以89年
    度戒毒偵字第146 號不起訴處分確定。又於90年間，再因施
    用毒品案件，經本院以90年度毒聲字第546 號裁定令入戒治
    處所施以強制戒治，嗣經本院以90年度毒聲字第3747號裁定
    停止強制戒治，交付保護管束，於91年1 月28日保護管束期
    滿視為執行完畢之事實，有臺灣高等法院被告前案紀錄表1
    紙在卷足參，其於前案強制戒治執行完畢後，5 年內再為本
    件施用毒品犯行，自應依法論罪科刑。是以本件事證明確，
    被告犯行堪以認定。
三、按甲基安非他命係毒品危害防制條例第2 條第2 項第2 款所
    稱之第二級毒品，核被告所為，係違反毒品危害防制條例第
    10條第2 項之施用第二級毒品罪。其持有第二級毒品後進而
    施用，持有之低度行為為施用毒品之高度行為所吸收，不另
    論罪。被告多次施用第二級毒品犯行，時間緊接、手法相同
    ，顯係觸犯構成要件相同之罪，為連續犯，應依刑法第56條
    之規定，論以一罪，並加重其刑。又被告前於90年間，因違
    反毒品危害防制條例案件，經本院以90年度易字第2523號判
    處有期徒刑6 月確定，於91年1 月29日易科罰金執行完畢，
    此有臺灣高等法院被告前案紀錄表1 份附卷可憑，其前受有
    期徒刑之執行完畢後，5 年內再犯本件有期徒刑以上之罪，
    為累犯，應依刑法第47條之規定，加重其刑，並依法遞加之
    。另移送併辦部分（即高雄地檢署94年度毒偵字第7357、96
    10號）略以：被告於94年8 月31日晚上6 時許、94年9 月30
    日晚上7 時7 分許回溯24小時內之某時，分別在高雄市○○
    路與和平路之聖和公園之廁所內及不詳地點，施用第二級毒
    品部分，雖未經起訴，惟與起訴部分具有連續犯之裁判上一
    罪關係，為起訴效力所及，依審判不可分之原則，本院自應
    併予審究，附此敘明。爰審酌被告前已因施用毒品案件經觀
    察、勒戒及強制戒治，並因此經本院以90年度易字第2523號
    判處有期徒刑6 月確定，業如上述，本應徹底戒除毒癮，不
    料其竟仍繼續施用毒品，已如上述，顯見其並無戒除毒害之
    決心，本不宜寬貸，惟念其犯後坦承犯行，態度尚可，且其
    施用毒品行為於本質上係屬自我戕害行為，反社會性之程度
    應屬較低等一切情狀，量處如主文所示之刑，以資懲儆。
四、未按查獲之第一、二級毒品及專供製造或施用第一、二級毒
    品之器具，不問屬於犯人與否，均沒收銷燬之，毒品危害防
    制條例第18條第1 項前段定有明文。扣案之不明晶體2 小包
    、1 小包，經送驗後確含第二級毒品甲基安非他命成分，業
    如上述，且該包裝袋因與其內之毒品業已無法析離，應將之
    同視為第二級毒品，從而不問屬於犯人與否，爰併依上開規
    定宣告沒收銷燬之。而鑑驗所耗損之毒品，既已費失，自無
    庸宣告沒收銷燬。另扣案之第一級毒品海洛因與本件被告施
    用第二級毒品犯行無關，故不予宣告沒收，應由檢察官另行
    處理，附此敘明。
據上論斷，應依刑事訴訟法第273 條之1 第1 項、第284 條之1
、第299 條第1 項前段，毒品危害防制條例第10條第2 項、第18
條第1項前段，刑法第11條、第56條、第47條，判決如主文。
本案經檢察官甲○○到庭執行職務。
中    華    民    國    95    年    2     月    27    日
                  刑事第三庭    法  官  錢衍蓁
以上正本證明與原本無異。
中    華    民    國    95    年    2     月    27    日
                                書記官   鄭淑臻
附錄本案論罪科刑法條：
毒品危害防制條例第10條第2項
施用第二級毒品者，處三年以下有期徒刑。


司法院資訊處製作；財團法人民間司法改革基金會備份。
